【裁判字號】    89,易,1740
【裁判日期】    890929
【裁判案由】    傷害
【裁判全文】
臺灣板橋地方法院刑事判決                        八十九年度易字第一七四○號
    公  訴  人  臺灣板橋地方法院檢察署檢察官
    被      告  甲○○
右列被告因傷害案件，經檢察官提起公訴（八十九年度偵字第五○八七號），本院判
決如左：
    主      文
甲○○傷害人之身體，處拘役肆拾日，如易科罰金，以佰元折算壹日。
    事      實
一、甲○○於民國（下同）八十九年二月六日晚上八時許，在臺北縣板橋市○○路○
    段二十八巷四弄二十七號（其舅李日台之住處），見乙○○與其父（游祥煌）談
    話，認為乙○○有辱罵其父情事，乃與乙○○發生爭執，旋竟基於普通傷害之犯
    意，出拳毆擊乙○○，致乙○○受有鼻子挫裂傷（一公分長）合併鼻骨骨折之傷
    害。
二、案經乙○○訴由臺灣板橋地方法院檢察署檢察官偵查起訴。
    理      由
一、訊據被告甲○○坦承於右揭時地因認告訴人乙○○辱罵其父而發生爭執一節，惟
    矢口否認有何傷害犯行，辯稱：伊並未出拳毆擊乙○○，因發生爭執後告訴人向
    伊衝來，有人勸和即將渠等拉開云云。經查：
（一）右揭犯罪事實，業據告訴人乙○○指訴歷歷，而告訴人受傷一事，復有板橋中
      興醫院於八十九年二月六日出具之特種診斷證明書一紙在卷可稽。
（二）被告於檢察官偵查中坦承「那時一陣拉扯」之情事（見偵卷第十三頁背面），
      嗣於本院審理中則否認有與告訴人拉扯，其避重就輕之情灼然。
（三）證人李日台（被告之舅）證稱於告訴人受傷後，由其將告訴人送醫，且支付醫
      療費用，則衡情若該傷害非其外甥即被告行為所致，自無負擔醫療費用之理；
      至於其雖證述不知告訴人如何受傷害云云，惟經本院質之被告與告訴人是否有
      發生爭執之此經被告所供承者，其尚答稱並無此事一節觀之，證人李日台迴護
      被告之情甚明，所為證詞尚不足為被告有利之認定。
二、綜上所述，被告所辯無非係圖卸之詞，自無足採信，本案事證已臻明確，被告犯
    行洵堪認定，自應依法論處。
三、核被告甲○○所為，係犯刑法第二百七十七條第一項之普通傷害罪。爰審酌被告
    因認告訴人辱罵其父始為此一傷害犯行，並無犯罪紀錄（有臺灣高等法院檢察署
    刑案紀錄簡覆表在卷足按）及其智識程度、所生危害、犯罪後飾詞否認犯行未見
    悔意等一切情狀，量處如主文所示之刑，並諭知易科罰金之折算標準。
據上論斷，應依刑事訴訟法第二百九十九條第一項前段，刑法第二百七十七條第一項
、第四十一條，罰金罰鍰提高標準條例第一條前段、第二條，判決如主文。
本案經檢察官黃重鋼到庭執行職務。
中      華      民      國      八十九      年     九     月   二十九   日
      臺灣板橋地方法院刑事第五庭
                                          法  官  陳  鴻  清
右正本證明與原本無異。
如不服本判決應於送達後十日內向本院提出上訴狀。
                                          書記官  林  蔚  然
中      華      民      國      八十九      年     十     月     三     日
附錄本案論罪科刑法條全文：
刑法第二百七十七條
傷害人之身體或健康者，處三年以下有期徒刑、拘役或一千元以下罰金。
犯前項之罪因而致人於死者，處無期徒刑或七年以上有期徒刑；致重傷者
，處三年以上十年以下有期徒刑。


司法院資訊處製作；財團法人民間司法改革基金會備份。
